Minutes et répertoires du notaire François RAHAULT, 23 février 1734 - 28 mars 1740 (étude XXXV)
Archives nationales
Minutes et répertoires du notaire François RAHAULT (étude XXXV)
23 février 1734 - 28 mars 1740
MC/ET/XXXV/598 - MC/ET/XXXV/621, MC/RE/XXXV/11 - MC/RE/XXXV/12
Etude XXXV; Rahault, François
Archives nationales de France
Minutes et répertoires: la loi 2008-696 du 15 juillet 2008 relative aux archives a fixé à 75 ans à compter de la date de l'acte, ou à 25 ans à compter de la date du décès de l'intéressé si ce délai est plus bref, le délai de communication des minutes et répertoires des notaires; ce délai est porté à 100 ans à compter de la date de l'acte si le document se rapporte à un mineur (code du Patrimoine, articles L213-2, 4e d et 5e).
Autres documents de l'étude (dossiers de clients, comptabilité...): s'agissant d'archives privées, ces documents sont communicables selon les modalités fixées par le déposant ou le donateur.
Certains documents ne sont pas accessibles en raison de leur mauvais état de conservation.
Versement
Accès aux instruments de recherche de tous les notaires de l’étude XXXV
Archives de l'étude XXXV
- Minutes de François RAHAULT, 1734 - 1740; MC/ET/XXXV/598 - MC/ET/XXXV/621
  - Minutes. 1734, 23 février - 1734, juillet, 23 février 1734 - juillet 1734; MC/ET/XXXV/598
    Informations concernant le classement:
    Le niveau inférieur de description, quand il existe, correspond aux minutes d'actes. Toutes les minutes ne sont pas forcément décrites une à une. Les descriptions de ces minutes sont plus ou moins détaillées.
    - Marin (Pierre) maître serrurier rue Mondétour § Mariage de la fille de .., 28 février 1734; MC/ET/XXXV/598
      Origine de l'information:
      Artisans XVIIIe siècle, par M. Rambaud et C. Grodecki, 1956-1977 ( fichier papier entièrement dématérialisé; voir contexte dans le Plan d’orientation général - Notaires de Paris, guides thématiques du Minutier).
      Date de révision: 2011-2012
      Date de création de la notice: 2010
      contrat de mariage; Marin, Pierre
    - Nicque (Pierre), peintre, de l'académie et maître brodeur à Paris § Notoriété aux décès de .., 5 mars 1734; MC/ET/XXXV/598
      Nicque, Pierre
    - Gau (Claude), peintre, rue Christine § Notoriété aux dires de .., 5 mars 1734; MC/ET/XXXV/598
      notoriété; Gau, Claude
    - Dubois (Jean Baptiste) architecte entrepreneur de bâtiments rue des Vieilles Thuilleries § Mariage de la fille de .., 6 mai 1734; MC/ET/XXXV/598
      contrat de mariage; Dubois, Jean Baptiste
    - Dubois (Jean Baptiste) maître maçon, entrepreneur de bâtiments rue Vaugirard § obligation, 2 juin 1734; MC/ET/XXXV/598
      obligation; Dubois, Jean Baptiste
    - Patel (Jean Claude) maître tapissier à Paris § bail de meubles, 27 juillet 1734; MC/ET/XXXV/598
      bail; Patel, Jean Claude
  - Minutes. 1734, août - 1734, décembre, août 1734 - décembre 1734; MC/ET/XXXV/599
    - Marin (Pierre) maître serrurier rue Mondétour § transport, 6 août 1734; MC/ET/XXXV/599
      Marin, Pierre
    - Rebour (Isaac Simon), maître peintre, à Paris § Inventaire après décès de .., 13 août 1734; MC/ET/XXXV/599
      inventaire; Rebour, Isaac Simon
    - Blin (Nicolas Roch) marchand tapissier à Paris § bail de meubles par la veuve de .., 31 août 1734; MC/ET/XXXV/599
      bail; Blin, Nicolas Roch
    - Desaubleaux (Philippe Joseph) marchand faïencier rue de Condé § quittance, 1er septembre 1734; MC/ET/XXXV/599
      quittance; Desaubleaux, Philippe Joseph
    - Rousseau (Jean) marbrier; rue de la Lune § Reconnaissance, 7 septembre 1734; MC/ET/XXXV/599
      reconnaissance; Rousseau, Jean
    - Adnet (Henri Guillaume) marchand orfèvre joiaillier Cour des Miracles § Inventaire après décès de la femme de .., 11 septembre 1734; MC/ET/XXXV/599
      inventaire; Adnet, Henri Guillaume
    - Adnet (Henri Guillaume), marchand orfèvre joaillier à Paris § Mariage de .., 15 septembre 1734; MC/ET/XXXV/599
      contrat de mariage; Adnet, Henri Guillaume
    - Furet (Jacques) maître horloger rue de la Cordonnerie § alloué, 22 septembre 1734; MC/ET/XXXV/599
      Furet, Jacques
    - horloger (alloué) § Contrat pour 3 ans entre Louis Barbet, compagnon maçon, et Jacques Furet, maître horloger, au profit de Michel François Barbet, âgé de 18 ans, fils de Louis, Logé, nourri et blanchi par son maître, pendant la dernière année recevra de lui 6 livres par mois, S.d.d., 22 septembre 1734; MC/ET/XXXV/599
    - Fallempin (Jacques Rolland) marchand éventailliste rue Saint Denis § Inventaire après décès de la femme de .., 24 septembre 1734; MC/ET/XXXV/599
      inventaire; Fallempin, Jacques Rolland
    - Dubois (Jean Baptiste) maître maçon, entrepreneur de bâtiments de présent prisonnier es prisons royales de Saint-Germain-des-Prés § Union de créanciers, 25 septembre 1734; MC/ET/XXXV/599
      Dubois, Jean Baptiste
    - Pascal (Jacques), maître menuisier, cour du Dragon § Union de créanciers, 25 septembre 1734; MC/ET/XXXV/599
      convention; Pascal, Jacques
    - Riquet (Jean) maître serrurier rue Saint Roch § Union de créanciers, 25 septembre 1734; MC/ET/XXXV/599
      Riquet, Jean
    - Barlot (Louis Jean-Baptiste), marchand orfèvre, rue de Gesvres § Bail, 15 octobre 1734; MC/ET/XXXV/599
      bail; Barlot, Louis Jean-Baptiste
    - Dubois (Louis Jean Baptiste) maître maçon, entrepreneur de bâtiments § Délibération de créanciers de .., 3 novembre 1734; MC/ET/XXXV/599
      Dubois, Louis Jean Baptiste
    - Inventaire après décès de Claude Rouveau, maître à danser, rue Jacob, dressé à la requête de Charlotte Gueul, Jean Guillaume Rouveau, maître à danser, rue Guérin-Boisseau, fils de Claude et des autres enfants du défunt., 30 décembre 1734; MC/ET/XXXV/599
      Informations complémentaires:
      Tableaux.
      Musique XVIIIe siècle, danseurs (1.088 actes), par Madeleine Jurgens, Mireille Rambaud, Valérie Brousselle, 1963, 1984-1996. Le fichier a été traité pour la partie 'danseurs'.(fichier papier entièrement dématérialisé; voir contexte dans le Plan d’orientation général - Notaires de Paris, guides thématiques du Minutier).
      Date de création de la notice: 2005
      inventaire après décès; Jacob (rue); Guérin-Boisseau (rue); Rouveau, Claude; Rouveau, Jean Guillaume; Gueul, Charlotte; enseignant; danseur
  - Minutes. 1735, janvier - 1735, avril, janvier 1735 - avril 1735; MC/ET/XXXV/600
    - Susirey (François Louis), marchand orfèvre privilégié du roi § Compte d'exécution .., 15 janvier 1735; MC/ET/XXXV/600
      compte; Susirey, François Louis
    - Mise en apprentissage de la fille de Jean Raux, émailleur du roi, rue Saint-Martin., 22 janvier 1735; MC/ET/XXXV/600
      Histoire de l'art, 1700-1750, études XIII à XXXIX (env. 7.500 actes), par Mireille Rambaud, 1966-1975 (fichier papier entièrement dématérialisé; voir contexte dans le Plan d’orientation général - Notaires de Paris, guides thématiques du Minutier).
      Date de révision: 2010
      Date de création de la notice: 2008
      contrat d'apprentissage; Saint-Martin (rue); Raux, Jean; décorateur
    - DELAFRAY (Jean) entrepreneur pour le roi des tapissiers des Gobelins Enclos des Gobelins § remariage de la veuve de .., 27 janvier 1735; MC/ET/XXXV/600
      Delafray, Jean
    - OLIVIER (Jean Baptiste) Maître horloger Rue du Four § Vente .., 5 février 1735; MC/ET/XXXV/600
      acte de vente; Olivier, Jean Baptiste
    - FALLEMPIN (Jacques Roland) maître évantailliste Rue Saint-Denis § Compte et dissolution de Société .., 10 février 1735; MC/ET/XXXV/600
      Fallempin, Jacques Roland
    - CHENEVAUT (Pierre Michel) Maître et maître Evantailliste Rue Saint-Denis § Compte et dissolution de société., 10 février 1735; MC/ET/XXXV/600
      Chenevaut, Pierre Michel
    - BOUCHER (Mathias) Maître menuisier Rue de Gaillon § Cautionnement .., 20 février 1735; MC/ET/XXXV/600
      Boucher, Mathias
    - GOVERS (Daniel) Maître bijoutier ordinaire du roi et de la Reine; Place Dauphine § Devis de marche de maçonnerie et pour les réparations d'une maison., 12 mars 1735; MC/ET/XXXV/600
      devis; marché; Govers, Daniel
    - Mainlevée concernant Jean-Nicolas Lelong, maître sculpteur, Piliers des Potiers d'étain., 28 mars 1735; MC/ET/XXXV/600
      mainlevée; Piliers-aux-Potiers-d'Etain (rue des); Lelong, Jean Nicolas; sculpteur
    - Germain (Thomas), orfèvre joaillier du roi, Galeries du Louvre § Convention .., 30 mars 1735; MC/ET/XXXV/600
      convention; Germain, Thomas
    - MARCHAND (Nicolas François) Maître potier d'étain Versailles § Mariage de .., 2 avril 1735; MC/ET/XXXV/600
      contrat de mariage; Marchand, Nicolas François
    - Convention concernant Jean-Louis Giraud, architecte, rue du Sépulcre., 16 avril 1735; MC/ET/XXXV/600
      convention; Saint-Sépulcre (rue du); Giraud, Jean Louis; architecte
  - Minutes. 1735, mai - 1735, août, mai 1735 - août 1735; MC/ET/XXXV/601
    - FALLEMPIN (Roland) Maître évantailliste Rue Saint-Denis § Liquidation et partage .., 4 mai 1735; MC/ET/XXXV/601
      partage; Fallempin, Roland
    - CHEVENAULT (Pierre Michel) Marchand évantailliste Rue Saint-Denis § Liquidation et partage .., 4 mai 1735; MC/ET/XXXV/601
      partage; Chevenault, Pierre Michel
    - ROGER (Antoine) Sculpteur Rue des Petits-Champs § Mariage de -, 13 mai 1735; MC/ET/XXXV/601
      contrat de mariage; Roger, Antoine
    - BETANCOURT (Claude) Maître Serrurier Rue des Petits-Champs § Mariage de la fille de -, 31 mai 1735; MC/ET/XXXV/601
      contrat de mariage; Betancourt, Claude
    - Meunier (Antoine), maître menuisier, rue de Bourbon § Mise en apprentissage chez .., 1er juillet 1735; MC/ET/XXXV/601
      contrat d'apprentissage; Meunier, Antoine
    - Menuisier (apprentissage) § Mise en .. de Desgrois (Martin), âgé de 14 ans, pour 6 ans chez Meunier (Antoine), qui le nourrit, loge, couche, blanchit, sans deniers à débourser., 1er juillet 1735; MC/ET/XXXV/601
      contrat d'apprentissage; Desgrois, Martin; Meunier, Antoine
    - Procuration rapportée concernant Denis Jossenay, architecte et dessinateur des bâtiments du roi, au Vieux Louvre., 11 juillet 1735; MC/ET/XXXV/601
      procuration; Louvre (palais du); Jossenay, Denis; architecte; dessinateur
    - Gallois (Gabriel), marchand orfèvre, Pont au Change § Constitution .., 14 juillet 1735; MC/ET/XXXV/601
      constitution de rente; Gallois, Gabriel
    - LOYSEAU (Jean) maître potier d'étain Rue de la lingerie § Mariage de .., 28 juillet 1735; MC/ET/XXXV/601
      contrat de mariage; Loyseau, Jean
    - DELABROSSE (Louis) Maître menuisier Rue de Charonne. § Notoriété .., 10 août 1735; MC/ET/XXXV/601
      Delabrosse, Louis
    - ROUSSEAU (Jean) entrepreneur des bâtiments du roi Rue Traisnée § Convention .., 20 août 1735; MC/ET/XXXV/601
      Rousseau, Jean
  - Minutes. 1735, septembre - 1735, décembre, septembre 1735 - décembre 1735; MC/ET/XXXV/602
    - BRUGNON (Jean) Tapissier Rue de la Mortellerie § Transport et obligation .., 6 septembre 1735; MC/ET/XXXV/602
      obligation; Brugnon, Jean
    - SAVARY (Jean) Maître Serrurier Porte Montmartre § procuration rapportée .., 9 septembre 1735; MC/ET/XXXV/602
      procuration; Savary, Jean
    - THierry (Jacques Estienne), marchand orfèvre, rue de la Pointe § Vente de vaisselle d'argent .., 3 octobre 1735; MC/ET/XXXV/602
      acte de vente; Thierry, Jacques Estienne
    - HULIOT (Joseph Anne) Maître brodeur Rue Montorgueil § Liquidation de droits successifs .., 5 octobre 1735; MC/ET/XXXV/602
      Huliot, Joseph Anne
    - DECOURCELLE (Nicolas) Maître brodeur Rue Saint-Honoré § Liquidation de droits successifs, 5 octobre 1735; MC/ET/XXXV/602
      Decourcelle, Nicolas
    - COLLIER (Nicolas) Maître doreur Rue de la Verrerie § Quittance .., 16 novembre 1735; MC/ET/XXXV/602
      quittance; Collier, Nicolas
    - SUART (Jean Baptiste) Maître ébéniste Cloître Saint-Germain-l'Auxerrois § Quittance .., 28 novembre 1735; MC/ET/XXXV/602
      quittance; Suart, Jean Baptiste
    - DEMIEN (Claude) maître menuisier Rue Mouffetard § Bail .., 30 novembre 1735; MC/ET/XXXV/602
      bail; Demien, Claude
  - Minutes. 1736, janvier - 1736, avril, janvier 1736 - avril 1736; MC/ET/XXXV/603
    - Procuration par la veuve de Jean Hauberat, inspecteur des bâtiments du roi, Versailles., 14 avril 1735; MC/ET/XXXV/603
      procuration; Versailles (Yvelines); Hauberat, Jean; inspecteur (Ancien Régime)
    - LEFEBVRE (Jean) maître Tapissier Rue Montmartre § Quittance .., 30 avril 1735; MC/ET/XXXV/603
      quittance; Lefebvre, Jean
    - MAUCOMBLE (Charles) maître potier d'étain. Pilliers des Halles § Vente .., 27 janvier 1736; MC/ET/XXXV/603
      acte de vente; Maucomble, Charles
    - BETANCOURT (Claude) Maître serrurier ordinaire de S.A.R, Rue des Petits-Champs § Vente -, 28 janvier 1736; MC/ET/XXXV/603
      acte de vente; Betancourt, Claude
    - SEZILLE (Louis) maître Serrurier Rue de la Chanvrerie § Mariage, 29 janvier 1736; MC/ET/XXXV/603
      contrat de mariage; Sezille, Louis
    - Inventaire après décès de Michel Conto., 17 février 1736; MC/ET/XXXV/603
      Tapisserie de haute lice représentant l'histoire de Psyché.
      inventaire après décès; Conto, Michel
    - ROBERT (Noël) maître marbrier; Rue Meblay § Transaction .., 22 mars 1736; MC/ET/XXXV/603
      accord; Robert, Noël
  - Minutes. 1736, mai - 1736, août, mai 1736 - août 1736; MC/ET/XXXV/604
    - Samson (Pierre) maître ébéniste rue du Temple § obligation, 12 mai 1736; MC/ET/XXXV/604
      obligation; Samson, Pierre
    - Fleury (Pierre) marchand éventailliste rue Montmartre § liquidation, 29 mai 1736; MC/ET/XXXV/604
      Fleury, Pierre
    - Finot (Jean) menuisier rue Traisnée § transport, 4 juin 1736; MC/ET/XXXV/604
      Finot, Jean
    - Le Courtois (Pierre) maître maçon rue Transnonnain § Cession d'intérêt, 5 juin 1736; MC/ET/XXXV/604
      Le Courtois, Pierre
    - Abandonnement concernant André Bouys, conseiller du roi, peintre ordinaire du roi en son académie de peinture et sculpture, rue Coquillière., 12 juin 1736; MC/ET/XXXV/604
      cession; Coquillière (rue); Bouis, André; peintre
    - Prin (Cosme) marchand tapissier sous les Piliers de la Tonnellerie § Constitution à .., 12 juin 1736; MC/ET/XXXV/604
      constitution de rente; Prin, Cosme
    - Transaction de Marie Grenon, veuve de Christophe Guerrier, maître peintre et sculpteur, ancien directeur de l'académie Saint-Luc., 28 juin 1736; MC/ET/XXXV/604
      accord; Grenon, Marie; Guerrier, Christophe; peintre; directeur d'établissement d'enseignement; sculpteur
    - Guerrier (Pierre Christophe), maître peintre de l'académie [de Saint-Luc], sur le pont Marie § Transaction, 28 juin 1736; MC/ET/XXXV/604
      accord; Guerrier, Pierre Christophe
    - Guerrier (Jacques), peintre § Absent; transaction, 28 juin 1736; MC/ET/XXXV/604
      accord; Guerrier, Jacques
    - Guerrier (Claude) Sculpteur absent § Transaction, 28 juin 1736; MC/ET/XXXV/604
      accord; Guerrier, Claude
    - Bahun (Jean Denis), maître menuisier, rue du Petit Carreau § Inventaire après décès de la femme de .., 9 juillet 1736; MC/ET/XXXV/604
      inventaire après décès; Bahun, Jean Denis
    - Savary (Jean) maître serrurier rue Montmartre § déclaration, 13 juillet 1736; MC/ET/XXXV/604
      déclaration; Savary, Jean
    - Caffin (Claude) maître serrurier rue Jean de Lespine. § quittance, 20 juillet 1736; MC/ET/XXXV/604
      quittance; Caffin, Claude
    - Claud (Nicolas) maître potier d'étain sous les Piliers des Potiers d'étain § quittance, surcéance, remise, 24 juillet 1736; MC/ET/XXXV/604
      quittance; Claud, Nicolas
    - Bruneau (Sébastien) maître menuisier rue de la Jussienne § transport, 17 août 1736; MC/ET/XXXV/604
      Bruneau, Sébastien
  - Minutes. 1736, septembre - 1736, décembre, septembre 1736 - décembre 1736; MC/ET/XXXV/605
    - Belin (Nicolas) marchand potier d'étain sous les Piliers des Halles § liquidation et partage, 2 septembre 1736; MC/ET/XXXV/605
      partage; Belin, Nicolas
    - Fleury (Pierre) marchand éventailliste rue Montmartres § partage, 6 octobre 1736; MC/ET/XXXV/605
      partage; Fleury, Pierre
    - Dubois (Jean Baptiste) maître maçon, entrepreneur de bâtiments rue des Vieilles Tuilleries § décharge, 27 octobre 1736; MC/ET/XXXV/605
    - Dubois (Jean Baptiste) maître maçon entrepreneur de bâtiments § délibération des créanciers de .., 22 novembre 1736; MC/ET/XXXV/605
    - Brachigny (Guillaume) marchand faïencier à Rouen § mainlevée, 28 novembre 1736; MC/ET/XXXV/605
      Brachigny, Guillaume
    - Poisson (Antoine) marchand tapissier rue Regrattiere § bail à .., 30 novembre 1736; MC/ET/XXXV/605
      bail; Poisson, Antoine
    - Devis et marché de maçonnerie pour la construction d'un bâtiment dans la rue Saint-André-des-Arts sous la conduite de Bias Aubry, par Martin Lepas, maître maçon, entrepreneur de bâtiments., 11 décembre 1736; MC/ET/XXXV/605
      Aucun dessin.
      devis; marché; Saint-André-des-Arts (rue); Debias-Aubry, François (....-1773); Lepas, Martin
    - Devis et marché de charpenterie pour la construction d'un bâtiment dans la rue Saint-André-des-Arts., 14 décembre 1736; MC/ET/XXXV/605
      devis; marché; Saint-André-des-Arts (rue)
    - Devis et marché de serrurerie pour un bâtiment dans la rue Saint-André-des-Arts., 14 décembre 1736; MC/ET/XXXV/605
    - Révocation d'une procuration pour pouvoir agir dans les affaires des successions de François Verdier, peintre ordinaire du roi, et de sa femme., 24 décembre 1736; MC/ET/XXXV/605
      procuration; renonciation; Verdier, François (1651-1730); peintre
  - Minutes. 1737, janvier - 1737, avril, janvier 1737 - avril 1737; MC/ET/XXXV/606
    - Chevallier (Claude) marchand tapissier sous les Piliers de la Tonnellerie § résiliation du bail, 30 janvier 1737; MC/ET/XXXV/606
      bail; Chevallier, Claude
    - Thureau (Thomas), maître menuisier, rue de Charenton § Quittance, pouvoir et mainlevée., 10 février 1737; MC/ET/XXXV/606
      quittance; Thureau, Thomas
    - Devis et marché de maçonnerie, charpenterie, serrurerie pour la construction d'un bâtiment sis rue des Deux-Ecus, suivant les plans et élévations du sieur Louis-Claude Boullée, architecte, par Simon-François Selle, maître maçon, entrepreneur de bâtiments., 12 février 1737; MC/ET/XXXV/606
      Avec plans, élévations, profils.
      devis; marché; Deux-Ecus (rue des); Boullée, Louis Claude; Selle, Simon François; architecte; chef d'entreprise; maçon
    - Gaultier (François) maître horloger rue des Prouvaires § Constitution, 17 février 1737; MC/ET/XXXV/606
      constitution de rente; Gaultier, François
    - Mariage de Jean Baptiste Thomas Pirlet, tailleur d'habits à Paris, rue des Vieilles Etuves, paroisse Saint Eustache, fils de défunts Martin André Pirlet, marchand à Liège, et Anne Josèphe Briamon, et de Marie Madeleine Delacroix., 24 février 1737; MC/ET/XXXV/606
      Actes signalés par Thierry Boudignon, 2003-2012 (base de données migrée: voir contexte dans le Plan d’orientation général - Notaires de Paris, guides thématiques du Minutier).
      Date de création de la notice: 2004
      Date de révision: 2010, 2017 (N. Jourdain)
      contrat de mariage; Liège (Belgique); Vieilles-Etuves (rue des); Briamon, Anne Josèphe; Delacroix, Marie-Madeleine; Pirlet, Jean-Baptiste Thomas; Pirlet, Martin André; commerçant; tailleur d'habits
    - Davesne (Louis Antoine) maître serrurier rue de la Jussienne § Notoriété aux dires de -, 4 mars 1737; MC/ET/XXXV/606
      Davesne, Louis Antoine
    - Marché de vitrerie pour un bâtiment dans la rue Saint-André-des-Arts., 18 avril 1737; MC/ET/XXXV/606
      marché; Saint-André-des-Arts (rue)
    - Devis et marché de menuiserie pour la construction d'un bâtiment dans la rue Saint-André-des-Arts., 20 avril 1737; MC/ET/XXXV/606
  - Minutes. 1737, mai - 1737, août, mai 1737 - août 1737; MC/ET/XXXV/607
    - Duru (Jean Christophe), marchand orfèvre joaillier, rue Mauconseil § Quittance., 28 juin 1733; MC/ET/XXXV/607; 35
      quittance; Duru, Jean Christophe
    - DELACROIX (Jean) Tapissier et entrepreneur aux gobelins § Inventaire après décès du feue de .., 27 août 1735; MC/ET/XXXV/607; 35
      inventaire; Delacroix, Jean
    - BLIN Maître potier d'étain Piliers des potiers d'étain § Mariage., 12 mai 1737; MC/ET/XXXV/607; 35
      contrat de mariage
    - AMYOT (Jacques) Evantailliste Rue Bourg Labbé § Attermoyement .. et convention. 2 actes même date, 22 juillet 1737; MC/ET/XXXV/607; 35
      Amyot, Jacques
    - Inventaire après décès de Dominique Delacroix, frère de François Delacroix, maître sculpteur ordinaire du roi, rue Mouffetard., 27 août 1737; MC/ET/XXXV/607
      inventaire après décès; Mouffetard (rue); Delacroix, François; sculpteur
    - DOUAY (Jean) tapissier Rue des Cinq Diamants § Vente., 23 mai 1787; MC/ET/XXXV/607
      acte de vente; Douay, Jean
  - Minutes. 1737, septembre - 1737, décembre, septembre 1737 - décembre 1737; MC/ET/XXXV/608
    - GAUDIN (François) Maître tapissier Rue Geoffroy Lasnier § quittance donne par .., 12 septembre 1737; MC/ET/XXXV/608
      quittance; Gaudin, François
    - AMYOT (Jacques) Marchand évantailliste Rue Bourg L'Abbé § Vente .., 25 novembre 1737; MC/ET/XXXV/608
      acte de vente; Amyot, Jacques
    - BERTRAND (Charles) Maître ébéniste Rue des Gravilliers § Bail .., 27 novembre 1737; MC/ET/XXXV/608
      bail; Bertrand, Charles
    - Menuisier (apprentissage de) § Mise en .. Labussière (Louis), âgé de 16 à 17 ans, pour 6 ans avec Gosselin (Charles), le nourrit et blanchit,sans deniers à débourser., 4 décembre 1737; MC/ET/XXXV/608
      contrat d'apprentissage; Labussière, Louis; Gosselin, Charles
    - Compte entre Jacques Gillet de Lafontaine, architecte, bourgeois de Paris, rue Sainte-Anne et Marie Vallain, veuve Tixier, 12 décembre 1737; MC/ET/XXXV/608
      compte; Sainte-Anne (rue); Gillet de Lafontaine, Jacques; Vallain, Marie; architecte
    - Constitution par Marie Vallain à Jacques Gillet de Lafontaine, architecte, bourgeois de Paris, 12 décembre 1737; MC/ET/XXXV/608
      constitution de rente; Gillet de Lafontaine, Jacques; Vallain, Marie; architecte
  - Minutes. 1738, janvier - 1738, mars, janvier 1738 - mars 1738; MC/ET/XXXV/609
    - BRUNIET (Jacques Antoine) Sculpteur grde rue du faubourg Saint-Denis § Mariage de .., 11 octobre 1737; MC/ET/XXXV/609
      contrat de mariage; Bruniet, Jacques Antoine
    - BARON (Pierre Olivier) Maître doreur Rue de la Tissanderie § Ratification .., 7 janvier 1738; MC/ET/XXXV/609
      Baron, Pierre Olivier
    - TREMELLE (Jean) Maître fondeur; Rue des Arcis § Reconnaissance et décharge, 21 janvier 1738; MC/ET/XXXV/609
      reconnaissance; Tremelle, Jean
    - Substitution concernant Charles Rousseau, sculpteur des bâtiments du roi., 31 mars 1738; MC/ET/XXXV/609
      substitution; Rousseau, Charles; sculpteur
    - DELAFAYE (Jean) tapissier entrepreneur de basse lice Manufacture royale des Gobelins. § Substitution .., 31 mars 1738; MC/ET/XXXV/609
      Delafaye, Jean
  - Minutes. 1738, avril - 1738, juin, avril 1738 - juin 1738; MC/ET/XXXV/610
    - DELACROIX (Dominique) Tapissier entrepreneur du Roi aux Gobelins § Procuration rapportée .., 21 avril 1738; MC/ET/XXXV/610
      procuration; Delacroix, Dominique
    - DELAFAYE (Jean) Entrepreneur pour le roi des ouvrages de tapisseries aux Gobelins § Procuration rapportée .., 21 avril 1738; MC/ET/XXXV/610
      procuration; Delafaye, Jean
    - DIJON (Jean) Maître maçon entrepreneur des bâtiments Rue de Marivaux § Devis de Marché de maçonnerie et autres qu'il convient de faire ds une maison .., 12 mai 1738; MC/ET/XXXV/610
      devis; marché; Dijon, Jean
    - BAZIN (Denis) Maître menuisier; Rue Montorgueil § Vente .., 22 mai 1738; MC/ET/XXXV/610
      acte de vente; Bazin, Denis
    - DESPREZ (Denis) brodeur du Roi, Rue Saint-Paul § Transport .., 23 mai 1738; MC/ET/XXXV/610
      Desprez, Denis
  - Minutes. 1738, juillet - 1738, septembre, juillet 1738 - septembre 1738; MC/ET/XXXV/611